臺灣臺南地方法院刑事判決　　　　　　　　　　　　　九十三年度易字第三三一號
　　公　訴　人　臺灣臺南地方法院檢察署檢察官
　　被　　　告　甲○○
　　選任辯護人　卓平仲律師
　　被　　　告　丁○○
右列被告等因竊盜案件，經檢察官提起公訴 (九十三年度偵字第三八六號），本院
判決如左：
    主  文
甲○○共同攜帶兇器竊盜，處有期徒刑拾月。乙炔切割器壹組（含純氧鋼瓶壹瓶及瓦
斯桶壹桶）沒收。
丁○○共同攜帶兇器竊盜，處有期徒刑捌月，緩刑貳年，緩刑期內付保護管束。前項
乙炔切割器壹組（含純氧鋼瓶壹瓶及瓦斯桶壹桶）沒收。
    事  實
一、甲○○於民國九十一年間，因犯竊盜罪，經本院判處有期徒刑六月，緩刑二年，
    於九十一年十二月十六日確定，現仍在緩刑期間中；丁○○於六十五年間，因犯
    過失致死罪，經本院判處有期徒刑六月，如易科罰金，以九元折算一日確定，於
    六十五年四月二十一日執行完畢；彼等二人均仍不知警惕，丁○○於九十三年一
    月十六日上午十時許，途經臺南縣永康市○○段臺灣高速鐵路三０三公里四三三
    公尺橋旁，見膺豐營造股份有限公司（以下簡稱膺豐公司）所承攬施作之排水溝
    工程，有裸露地面之鋼筋，因當時鋼筋之價格飆漲，市場需求甚殷，丁○○認有
    機可趁，並因竊取該類鋼筋，需用乙炔切割器，乃打電話通知先前即有共同意圖
    為自己不法所有之竊盜犯意聯絡之甲○○，甲○○受通知後，乃駕駛車牌號碼Ｕ
    Ｇ─七一００號自小貨車，並攜帶其所有，客觀上足對人之生命、身體及安全構
    成威脅，具有危險性可當兇器使用之乙炔切割器一組（含純氧鋼瓶壹瓶及瓦斯桶
    壹桶），於當日上午十時五十分許抵達上開處所，並與丁○○會合後，共同前往
    前揭橋下施工處，趁人不注意之際，由甲○○以上開乙炔切割器竊取鋼筋約三十
    公斤，丁○○則在旁協助並將已竊取之鋼筋搬上路旁空地，嗣於同日上午十一時
    二十分許，為膺豐公司之工地主任丙○○發覺報警當場查獲，並扣得上開乙炔切
    割器一組及前開自小貨車一輛。
二、案經臺南縣警察局永康分局報請臺灣臺南地方法院檢察署檢察官偵查起訴。
    理  由
一、訊據被告丁○○、甲○○等二人，已坦承於上述時、地，以右揭乙炔切割器割取
    前開鋼筋等情不諱，雖均矢口否認有上述竊盜犯行，被告丁○○並辯稱：是乙○
    憲要伊去割取，以便利工地綁鐵施工，並非竊盜等語。被告甲○○則辯稱：係丁
    ○○打電話通知伊，要伊至現場幫忙切割鋼筋，伊主觀上並無竊盜之故意云云。
    惟查：
  （一）右揭事實，業據證人即膺豐公司之工地主任丙○○到庭指證明確（見九十三
        年二月十三日檢察官詢問筆錄、本院九十三年六月十六日審問筆錄），並有
        扣押書、贓物認領保管單、保管書及現場蒐證照片四幀附卷可稽（見警卷第
        十四至十八頁）。
  （二）被告聲請傳喚之證人乙○憲，經到庭具結後並進行交互詰問結果，其證稱：
        「我在膺豐公司任職，在工地開灑水車，被告丁○○去過宿舍找別人幾次，
        故我認識，但我不認識被告甲○○」、「（九十三年一月十六日早上）我在
        崙子頂第二十號箱函工作，丁○○有到該地」、「他與朋友（指被告甲○○
        ）打電話，他說他有重聽，請我幫他朋友說他在那裡，我告知他朋友說他在
        崙子頂，之後，我就到別的地方去工作」、「（當日）中午十二時，老闆打
        電話給我，叫我過去，我才知道（被告以乙炔切割鋼筋的事）」、「（辯護
        人問：丁○○向警方說你向他說有打下的鋼筋可以去撿？）沒有。案發時我
        才到工地一個月，不可能自作主張叫他去撿鋼筋。我沒有那個權利，更何況
        以前有老太婆去撿鋼筋，被老闆趕出去」、「（崙子頂距離被人撿鋼筋的橋
        下）約有三百公尺，眼睛看不到」等語（見本院九十三年六月十六日審問筆
        錄），查：交互詰問制度設計之主要目的，在辯明供述證據之真偽，以發現
        實體之真實，此參刑事訴訟法第一百六十六條之立法理由甚明。故關於犯罪
        事實之調查，既攸關發現真實及保障人權，其證據因採用嚴格之證明，自應
        賦予當事人詰問權之行使，以保障當事人基本訴訟權。本院本乎斯旨，因而
        依被告之聲請傳訊證人乙○憲，其到庭後供述前先依法履行具結程序，旋經
        辯護人、檢察官行交互詰問，本院當庭聞自證人之直接陳述，而得上述證言
        ，已足擔保其供述之真實性，其證言自足採信。而依證人乙○憲上開證述，
        其僅係膺豐公司所僱用之工地開灑水車之工人，誠如其所供述其無權同意他
        人至工地拿取任何鋼筋，且其亦未向被告丁○○說可到膺豐公司之施工工地
        內撿拾鋼筋。準此以觀，被告丁○○前開所辯，核屬飾卸之詞，要無可取。
  （三）被告丁○○、甲○○等二人竊取鋼筋之處所，為膺豐公司所承攬臺灣高速鐵
        路施工之處所，則渠等對於置放於工地上之鋼筋為他人所有，當知之甚稔，
        又案發時鋼筋價格飆漲，市場需求甚殷，全國各地大小鋼筋製品大量失竊紀
        錄，為邇來電視新聞媒體連續報導之社會事件，復為公眾所週知；被告等二
        人未經權利人之同意，竟擅取他人之物，自為法所不許，彼等有不法所有之
        竊盜意圖，彰彰明甚。
  （四）被告丁○○平日以撿廢鐵維生，並無其他工作；又被告甲○○與被告丁○○
        熟識各節，業據被告等二人分別供述在卷（見警卷第三頁背面、第四頁背面
        ），則案發當日，被告甲○○於接到被告丁○○的電話後，即攜帶前揭乙炔
        切割器前往，至上述膺豐公司所承攬施作之臺灣高速鐵路排水溝工程處所，
        即共同以該乙炔切割器割取可使用之鋼筋，足見彼等二人事先對於竊取鋼筋
        已有犯意之聯絡。至於依卷附泛亞電信股份有限公司之通聯紀錄資料雖顯示
        ：被告丁○○所持用之0000000000號行動電話（以其女兒黃貞菱
        名義租用），於案發當日之九十三年一月十六日上午十時十六分及十時三十
        四分許，確有發話給被告甲○○所持用之0000000000號行動電話
        （以其兒子王政民名義租用），惟此充其量僅能證明被告甲○○前開所辯案
        發前伊有接到被告丁○○之通知一節是實非虛，但要難執此資為被告甲○○
        有利之證據。
  （五）綜合以上證據所述，被告等二人所辯「非竊盜」，「無竊盜之故意」各情，
        顯係事後卸責之詞，殊無足取，彼等罪證明確，犯行均洵堪認定。
  （六）又被告丁○○雖另聲請(1)、對證人乙○憲測謊；(2)、至現場勘驗以了解現場
        情形；(3)、傳訊證人黃明利，以證明被告甲○○平日係受開設廢五金行之友
        人黃明利僱請切割廢五金，故有乙炔切割器等情。但查：(1)、按測謊之鑑驗
        ，係就受測人對相關事項之詢答，對應其神經、呼吸、心跳等反應而判斷，
        其鑑驗結果有時亦因受測人之生理、心理因素而受影響，該鑑驗結果固可為
        審判之參考，但非為判斷之唯一及絕對之依據（最高法院九十二年台上字第
        五七四０號、第六０二一號判決要旨參照），按鑑驗結果既非為判斷之唯一
        及絕對之依據，若已有其他確切證據足資證明，則是否送請測謊鑑驗，本院
        自可斟酌取捨。查，證人乙○憲之證言係經由具結程序，再經辯護人、檢察
        官以交互詰問之方式而取得，已足擔保其供述之真實性，其證言自可採信，
        已如前述，本院要無再送請測謊鑑驗之必要。(2)、案發後之現場，警方已有
        拍攝照片存證，另被告丁○○亦當庭提出現場照片二十七幀為證，由此已足
        了解案發後現場之狀況；再者，案發後迄今已經歷數個月，現場已改變，自
        無再至現場勘驗之實益與必要。(3)、上述乙炔切割器為被告甲○○所有，案
        發時持以切割前揭鋼筋一節，業據被告等二人供述在卷，至於被告甲○○平
        日為何持有該乙炔切割器，與本案之犯罪構成要件無重要關係，自無再傳訊
        證人黃明利之必要，均併予敘明。
二、按刑法第三百二十一條第一項第三款之攜帶兇器竊盜罪，係以行為人攜帶兇器竊
    盜為其加重條件，此所謂兇器，其種類並無限制，凡客觀上足對人之生命、身體
    、安全構成威脅，具有危險性之兇器均屬之，且祇須行竊時攜帶此種具有危險性
    之兇器為已足，並不以攜帶之初有行兇之意圖為必要（最高法院九十二年台上字
    第一三三二號判決要旨參照），查：被告等二人用以行竊之上述乙炔切割器，由
    乙炔噴管、純氧鋼瓶及瓦斯桶所組成，而據被告甲○○供述：切割一支鋼筋祇要
    幾秒鐘之時間，最多一分鐘云云（見本院九十三年六月十六日審問筆錄），可見
    該乙炔切割器在客觀上足對人之生命、身體及安全構成威脅，可供兇器使用無訛
    。次按竊取行為是否既遂，應以其已否移入自己實力支配之下為區別之標準，而
    非以是否已搬運上車或已移出室外為斷（最高法院七十六年台上字第三五三０號
    判決要旨參照），查：被告甲○○在前揭橋下施工處，以上述乙炔切割器割取鋼
    筋後，在旁協助之丁○○則將已竊取之鋼筋搬上路旁空地之情，業據被告甲○○
    供明在卷（見警卷第六頁背面），職是而論，上述竊取之鋼筋雖尚未搬運上車，
    然被告等既已搬上路旁空地，當係已將竊得之財物移入自己實力支配之下，殆無
    疑義。是核被告等二人前揭所為，均係犯刑法第三百二十一條第一項第三款之攜
    帶兇器竊盜罪。被告等二人就上述犯行，有犯意聯絡及行為分擔，均為共同正犯
    。審酌被告等二人有事實欄所載之前科紀錄（此部分業據被告等二人供明在卷，
    並有台灣高等法院被告全國前案紀錄表附卷可憑），足見彼等二人素行不佳，被
    告甲○○於緩刑期間內更犯罪，且其所犯前案亦係以與本案相同手法，以乙炔切
    割器竊取鐵軌（見本院九十一年度南簡字第一０六四號），仍不知悔改，惡性較
    重，另被告等二人犯後又飾詞圖卸刑責，殊屬非是，第念彼等所竊取之財物為約
    三十公斤之鋼筋，價值非鉅（每公斤約為新台幣四、五元）及其他一切情狀，爰
    分別量處如主文所示之刑。查被告丁○○前受有期徒刑以上刑之宣告，於六十五
    年間執行完畢後，五年內未曾受有期徒刑以上刑之宣告（見前揭被告全國前案紀
    錄表），其經此偵、審程序教訓及科刑宣告後，應知警惕，當無再犯之虞，本院
    因認對被告丁○○所處之刑，以暫不執行為適當，爰併宣告緩刑二年，以啟自新
    。又被告丁○○法制觀念薄弱，本院認其於緩刑期內應有具體措施予以適時進行
    輔導與矯正之必要，俾其確實改過遷善，爰依刑法第九十三條第一項規定，諭知
    被告丁○○於緩刑期內交付保護管束，以收後效。至於被告甲○○在緩刑期間內
    犯罪，依法不得宣告緩刑。上述乙炔切割器壹組（含純氧鋼瓶壹瓶及瓦斯桶壹桶
    -- 該純氧鋼瓶壹瓶及瓦斯桶壹桶，警方於案發後委託被告甲○○保管），係被
    告甲○○所有，業據被告等二人供承在卷，為供前揭犯罪所用之物，應依刑法第
    三十八條第一項第二款規定宣告沒收。至於上述查扣之自小貨車一輛，雖係被告
    甲○○所有，但非供前揭犯罪所用之物（係交通工具），依法不在得予沒收之列
    ，併予敘明。
據上論斷，應依刑事訴訟法第二百九十九條第一項前段，刑法第二十八條、第三百二
十一條第一項第三款、第七十四條第二款、第九十三條第一項、第三十八條第一項第
二款，判決如主文。
本案經檢察官戊○○到庭執行職務。
中      華      民      國      九十三      年      六    月    三十    日
                                      臺灣臺南地方法院刑事庭
                                          審判長法  官  翁慶珍
                                                法  官  鄭文祺
                                法  官  林中如
右正本證明與原本無異
如不服本判決應於送達後十日內向本院提出上訴狀
                                                書記官  秦復華
中      華      民      國      九十三      年      六    月    三十    日
附錄本案論罪科刑法條全文
刑法第三百二十一條第一項
犯竊盜罪而有左列情形之一者，處六月以上、五年以下有期徒刑：
一  於夜間侵入住宅或有人居住建築物、船艦，或隱匿其內而犯之者。
二  毀越門扇、牆垣或其他安全設備而犯之者。
三  攜帶兇器而犯之者。
四  結夥三人以上而犯之者。
五  乘火災、水災或其他災害之際而犯之者。
六  在車站或埠頭而犯之者。
